【裁判字號】    98,訴,1560
【裁判日期】    990115
【裁判案由】    違反毒品危害防制條例
【裁判全文】
臺灣屏東地方法院刑事判決              98年度訴字第1560號
公  訴  人  臺灣屏東地方法院檢察署檢察官
被      告  甲○○
上列被告因違反毒品危害防制條例案件，經檢察官提起公訴（98
年度毒偵字第1739號），被告於準備程序期日就被訴事實為有罪
之陳述，本院合議庭裁定由受命法官獨任進行簡式審判程序，判
決如下：
    主  文
甲○○施用第一級毒品，處有期徒刑拾月，扣案之第一級毒品海
洛因拾壹包連同包裝袋（合計淨重：零點陸公克）均沒收銷燬
之；又施用第二級毒品，處有期徒刑伍月。應執行有期徒刑壹年
壹月，扣案之第一級毒品海洛因拾壹包連同包裝袋（合計淨重：
零點陸公克）均沒收銷燬之。
    事  實
一、甲○○前因犯施用毒品案件，經本院以94年度毒聲字第680
    號裁定送勒戒處所觀察、勒戒，因認無繼續施用毒品之傾向
    ，於民國95年6 月7 日釋放出所執行完畢，並由臺灣屏東地
    方法院檢察署檢察官以95年度毒偵緝字第28號為不起訴處分
    確定。次因犯施用第一級毒品案件，經臺灣高等法院高雄分
    院以96年度上訴字第462 號判決判處有期徒刑10月確定，又
    因犯施用第一級、第二級毒品案件，經本院以96年度訴字第
    7 號判決分別判處有期徒刑8 月、8 月、6 月，定應執行刑
    為有期徒刑1 年8 月確定，上開數罪所處之刑俱經減刑後定
    應執行刑為有期徒刑1 年2 月確定；另因犯施用第一級、第
    二級毒品案件，經本院以96年度訴字第810 號判決處有期徒
    刑11月、4 月，定應執行刑為有期徒刑1 年1 月確定，與上
    開數罪所處之刑接續執行，甫於98年1 月13日縮短刑期假釋
    出監。
二、詎甲○○仍不知戒除毒癮，於前開觀察、勒戒執行完畢釋放
    後5 年內，分別基於施用第一級毒品海洛因及第二級毒品甲
    基安非他命之犯意，於98年10月1 日11時許，在其屏東縣東
    港鎮○○路223 之7 號住處，先以針筒注射之方式，施用第
    一級毒品海洛因1 次；再以玻璃球吸食器承接燒烤之方式，
    施用第二級毒品甲基安非他命1 次。嗣於98年10月1 日18時
    15分許，因另案通緝在上開地點為警查獲，並當場扣得其所
    有之第一級毒品海洛因11包（合計淨重：0.63公克），復經
    警得其同意採尿送驗，因其尿液檢出嗎啡及甲基安非他命陽
    性反應，始悉上情。
三、案經屏東縣政府警察局東港分局報請臺灣屏東地方法院檢察
    署檢察官偵查起訴。
    理  由
一、按本件被告甲○○所犯為死刑、無期徒刑、最輕本刑3 年以
    上有期徒刑以外之罪，亦非屬高等法院管轄之第一審案件，
    其於準備程序進行中，先就被訴事實為有罪之陳述，經告知
    簡式審判程序之旨，並聽取檢察官、被告之意見後，本院合
    議庭依刑事訴訟法第273 條之1 第1 項裁定進行簡式審判程
    序，是本案之證據調查，依同法第273 條之2 規定，不受同
    法第159 條第1 項、第161 條之2 、第161 條之3 、第163
    條之1 ，及第164 條至第170 條所規定證據能力認定及調查
    方式之限制，合先敘明。
二、上揭事實，業據被告甲○○於本院審理時均坦承不諱。而被
    告本次於警局所採之尿液經送臺灣檢驗科技股份有限公司以
    「酵素免疫分析法」初篩及「氣相層析/ 質譜儀法」複驗結
    果，確呈嗎啡及甲基安非他命陽性反應，有該公司98年10月
    21日所出具之濫用藥物尿液檢驗報告1 紙（見偵卷第8 頁）
    、屏東縣政府警察局東港分局偵辦毒品條例案尿液受檢人真
    實姓名對照表1 紙（見警卷第14頁）存卷可佐；又扣案之白
    色粉末11包（合計淨重：0.63公克），經檢驗後確認其成分
    屬第一級毒品海洛因無訛，有法務部調查局濫用藥物實驗室
    98年10月23日調科壹字第09823029380 號鑑定書1 紙附卷可
    考（見偵卷第9 頁）。此外，復有偵查報告1 紙（見警卷第
    2 頁）、屏東縣政府警察局東港分局搜索扣押筆錄1 份（見
    警卷第9 頁）、扣押物品目錄表2 紙（見警卷第10-11 頁）
    、扣押物品照片2 張（見警卷第13頁）及查獲施用毒品案件
    報告表1 紙（見警卷第58頁）存卷可考。是被告上開任意性
    自白核與客觀事實相符，而可採信。又被告如事實欄第一部
    分所示，前因犯施用毒品案件，經本院以94年度毒聲字第68
    0 號裁定送勒戒處所觀察、勒戒，因認無繼續施用毒品之傾
    向，於95年6 月7 日釋放出所執行完畢乙情，有臺灣高等法
    院被告前案紀錄表1 份在卷可參。綜上，本件事證已臻明確
    ，被告犯行可以認定，自應依法論科。
三、按海洛因、甲基安非他命分別係毒品危害防制條例第2 條第
    2 項第1 款、第2 款所明定之第一、二級毒品，禁止非法持
    有及施用。故核被告所為，係犯毒品危害防制條例第10條第
    1 項、第2 項之施用第一級毒品罪及施用第二級毒品罪，其
    施用前持有第一級毒品海洛因與第二級毒品甲基安非他命之
    低度行為，已為其進而施用之高度行為所吸收，均不另論罪
    。被告所犯上述二罪間，犯意各別、行為互殊，應分論併罰
    。爰審酌被告之犯罪動機、目的、手段及曾因施用毒品案件
    ，經觀察、勒戒執行程序後，仍再犯本件之罪，顯見其毫無
    悔意，戒癮之意志力極為薄弱，且如事實欄第一部分所載，
    其甫98年1 月13日假釋出監，有上開前案紀錄表在卷可參，
    猶不知謹慎行止而施用毒品，足見其漠視刑罰效果之態度，
    實不宜寬貸，惟念及其施用毒品之犯行，在本質上尚屬戕害
    自身身心健康之行為，且能坦承犯行，犯罪後之態度尚佳，
    並兼衡其智識程度、生活狀況等一切情狀，就其所犯，分別
    量處如主文所示之刑並定其應執行刑，以資懲儆。扣案之第
    一級毒品海洛因11包（合計淨重：0.63公克），係屬毒品危
    害防制條例第2 條第2 項第1 款之第一級毒品，並經被告自
    承與其本件施用第一級毒品犯行相關（見本院審判筆錄第4
    頁），應依毒品危害防制條例第18條第1 項前段之規定，宣
    告沒收銷燬之，而包裝毒品所用之包裝袋，因包裝毒品之故
    ，均會有極微量毒品殘留而無法與毒品完全析離，亦應一併
    視為本件查獲之第一級毒品海洛因，而同依上開規定宣告沒
    收銷燬之，另鑑驗耗損之毒品因已滅失，自無庸宣告沒收銷
    燬，附此敘明。末就公訴人雖於本院審理時就被告本件施用
    第一級毒品犯行具體求刑有期徒刑1 年，惟本院認就被告此
    部分犯行量處如主文所示之刑為當，公訴人之求刑尚屬過重
    ，併此敘明。
據上論斷，應依刑事訴訟法第273 條之1 第1 項、第299 條第1
項前段，毒品危害防制條例第10條第1 項、第2 項、第18條第1
項前段，刑法第11條、第51條第5款，判決如主文。
本案經檢察官任亭到庭執行職務
中    華    民    國    99    年     1    月    15    日
                  刑事第五庭    法  官  程士傑
以上正本證明與原本無異。
如不服本判決應於收受判決後10日內向本院提出上訴書狀，並應
敘述具體理由；其未敘述上訴理由者，應於上訴期間屆滿後20日
內向本院補提理由書（均須按他造當事人之人數附繕本）「切勿
逕送上級法院」。
中    華    民    國    99    年    1     月    15    日
                                書記官  孫秀桃
附錄論罪科刑法條：
毒品危害防制條例第10條
施用第一級毒品者，處 6 月以上 5 年以下有期徒刑。
施用第二級毒品者，處 3 年以下有期徒刑。

司法院資訊處製作；財團法人民間司法改革基金會備份。
